臺灣新竹地方法院交通事件裁定　　　　 96年度交聲字第206號
移送機關　交通部公路總局新竹區監理所新竹市監理站
異議人即
受處分人　甲○○
上列異議人因違反道路交通管理處罰條例案件，對於交通部公路
總局新竹區監理所新竹市監理站中華民國96年7月2日竹監新四字
第裁51-E00000000號裁決處分聲明異議，本院裁定如下：
    主  文
異議駁回。
    理  由
一、按汽車駕駛人，行經有燈光號誌管制之交岔路口闖紅燈者，
    處新臺幣 (下同)1,800 元以上5,400元以下罰鍰，汽車駕駛
    人違反上開規定者，記違規點數3點，道路交通管理處罰條
    例第53條第1項、第63條第1項第3款分別定有明文。又依據
    違反道路交通管理事件統一裁罰基準表，汽車駕駛人駕駛小
    型車，行經有燈光號誌管制之交岔路口闖紅燈，而於期限內
    繳納或到案聽候裁決者，處2,700元罰鍰，並記違規點數3點
    。再交通法庭認為聲明異議無理由者，應以裁定駁回之，道
    路交通案件處理辦法第19條亦規定甚明。
二、原處分意旨略以：異議人即受處分人甲○○於民國96年4月
    1日上午11時39分許，駕駛車牌號碼BR-3968號自小客車，行
    經新竹市○○路○段與延平路1段路口，因行經有燈光號誌管
    制之交岔路口闖紅燈，經新竹市警察局交通隊警員陳龍全以
    異議人違反道路交通管理處罰條例第53條第1項規定，以照
    相方式取證，填掣竹市警交字第E00000000號舉發違反道路
    交通管理事件通知單逕行舉發，異議人收受上開通知單後，
    於通知單所列應到案日期前到案，向原處分機關陳述不服舉
    發，經原處分機關轉舉發單位查覆，認製單舉發並無不當，
    乃於96年7月2日依道路交通管理處罰條例第53條第1項規定
    裁處異議人罰鍰2,700元，並依同條例第63條第1項第3款規
    定記違規點數3點（裁決書贅載第85條第1項並漏載第63條第
    1項第3款）。
三、異議人聲明異議意旨固不否認有於96年4月1日上午11時39分
    許，駕駛車牌號碼BR-3968號自小客車，行經新竹市○○路○
    段與延平路1段路口之事實，惟辯稱：案發當日，並未逾越
    該路段之法定速限，行經上開違規路段同時，其燈號仍為可
    通行之綠色燈號，惟於車身一半已過該路口停止線之同時，
    其黃色燈號旋即更易，且並未符合道路交通標誌設置規則第
    231條規定該路段速限50公里以上、60公里以下，黃燈閃爍
    時間應有4至5秒之限制，該路段之黃燈閃爍時間，竟僅不足
    3秒鐘，即復轉為紅色燈號，並致異議人構成闖越紅燈之違
    規事實，該路段號誌之設計應有不當，又交岔路口之所以設
    計黃燈號誌，揆其意旨，無非要駕駛人得按其閃爍予以注意
    ，並為當下減速所創設，何以異議人因遵守速限規定，反遭
    處分，再者，裁決書記明，對異議人之處分，乃依道路交通
    管理處罰條例第53條第1項、第85條第1項為之，惟異議人查
    閱現行道路交通管理處罰條例之內容，第53條第1項僅明定
    罰鍰之數額，而同法第85條第1項亦未明定需另記違規點數
    ，原裁決顯有不當，爰依法聲明異議等語。
四、經查：
（一）異議人所駕駛之車牌號碼BR-3968號自小客車，於96年4月
      1日上午11時39分許，行經新竹市○○路○段與延平路1段
      路口，於紅燈亮後1.9秒時後輪壓在停止線上，紅燈亮後
      2.9秒，以時速35公里之速度持續行駛，並通過行人穿越
      道一節，有採證照片2幀供參（見本院卷第24頁）。是異
      議人駕駛前揭車輛於紅燈亮起時未依規定停等而仍繼續在
      行進中一節，堪可認定。
（二）紅燈亮起後經過1.9秒時異議人所駕駛之上開自小客車後
      輪壓在停止線上等情，已如前述，佐以採證照片上所顯示
      當時車速為每小時35公里之數據以觀，可推知異議人所駕
      駛之上開自小客車於距離停止線前約18公尺（計算公式為
      ：35000/3600x1.9=18.47），該路口之交通號誌即已由黃
      燈轉為紅燈，異議人顯有違道路交通管理處罰條例第53條
      第1項之規定，至為明確，異議人辯稱行經該路口時，燈
      光號誌仍為綠燈云云，顯不足採。
（三）末按號誌之變換燈號規定如下：一、行車管制號誌之黃色
      燈號時間得依下表之規定：行車速限每小時50公里以下，
      黃燈時間為3秒，道路交通標誌標線號誌設置規則第231條
      第1項規定甚明。查該路段速限為50公里，第一時相為直
      行及右轉（經國路）綠燈秒數65秒、紅燈秒數2秒，第二
      時相為紅燈左轉保護（經國路紅燈左轉保護）綠燈秒數20
      秒、紅燈秒數1秒，第三時相為（延平路）綠燈秒數45秒
      、紅燈秒數2秒，另各時相黃燈秒數均為3秒等情，有新竹
      市政府96年9月21日府交管字第0960099382號函暨其所附
      交通控制中心時制計畫報表、新竹市警察局96年10月11日
      竹市警交字第0960039598號函暨其所附照片3幀及本院公
      務電話紀錄等在卷為憑（見本院卷第25至27、29至33頁）
      ，又經本院依職權勘驗異議人檢附之舉發路段燈光號誌轉
      換錄影光碟：於播放錄影光碟後第45秒，交通號誌由綠燈
      轉換為黃燈，第48秒時，由黃燈轉換為紅燈，黃燈閃爍時
      間確為3秒，此有本院96年11月8日勘驗筆錄1份存卷可查
      ，是本件舉發路口管制號誌黃燈閃爍時間合於道路交通標
      誌標線號誌設置規則第231條第1項之規定，其設置並無不
      當之處，異議人所辯，容有誤會，不足憑採。
五、綜核上情，異議人確於上開時地有闖越紅燈之行為，而違反
    道路交通管理處罰條例第53條第1項之規定，已如上述，另
    按同條例第63條第1項第3款規定，汽車駕駛人有第53條之情
    形者，除依該條款處罰鍰外，並予記違規點數3點，此有新
    竹市監理站96年8月30日竹監新字第0961001407號函暨其所
    附道路交通管理處罰條例第63條條文內容1份供參（見本院
    卷第19、20頁），是原處分機關除依道路交通管理處罰條例
    第53條第1項之規定科處異議人罰鍰外，亦應依同條例第63
    條第1項第3款之規定記違規點數3點，從而，原處分機關於
    裁決書中雖漏載記違規點數3點之法條依據（即道路交通管
    理處罰條例第63條第1項第3款，而贅載第85條第1項），對
    其裁決之正確適法性，不生影響，本件異議人之異議為無理
    由，應予駁回。
六、據上論斷，應依道路交通案件處理辦法第19條，裁定如主文
    。
中　　華　　民　　國　　96　　年　　12　　月　　31 　 日
                  交通法庭    法  官  蔡欣怡
以上正本證明與原本無異。
如不服本裁定，應於裁定送達後5日內向本院提出抗告狀。
中　　華　　民　　國　　96　　年　　12　　月　　31　　日
                              書記官  劉怡芳
